最高法院刑事判決　　　　　　　一○○年度台非字第三八二號
上　訴　人　最高法院檢察署檢察總長
被　　　告　陳泰益
上列上訴人因被告強盜等罪案件，對於台灣高等法院中華民國九
十二年十二月十二日定應執行刑之確定裁定（九十二年度聲字第
一四九四號），認為違法，提起非常上訴，本院判決如下：
    主  文
原裁定撤銷。
檢察官之聲請駁回。
    理  由
非常上訴理由稱：「按判決適用法則不當者，為違背法令，刑事
訴訟法第三百七十八條後段定有明文。而定其應執行刑之裁定，
其內容為關於實體之裁定具有科刑判決之效力，其經裁定確定者
，如有違法，亦得提起非常上訴；又刑法第五十三條所謂數罪併
罰，有二裁判以上者，依第五十一條之規定，定應執行之刑，係
指二以上之確定裁判，定其應執行之刑而言，如數罪所宣告之刑
，其中一罪尚未判決確定，自無合併其他刑罰，定其應執行刑之
餘地，此觀刑法第五十條之規定甚明。本件原裁定附表所列定執
行刑之被告陳泰益所犯之強盜案件判決（台灣高等法院九十二年
度重上更(三)字第一三五號），前經台灣高等法院於一００年八月
四日以院鼎刑忠九二重上更(三)一三五字第一０００００六四三一
號依職權函送最高法院上訴，嗣經最高法院撤銷原判決，發回更
審，現由台灣高等法院以一００年度上重更(四)字第三二號審理中
，尚未判決確定，自不得以之與已判決確定之他罪合併定其應執
行之刑。乃原裁定未察，竟以尚未判決確定之強盜罪與已判決確
定之他罪合併定其應執行之刑，自有適用法則不當之違背法令。
案經確定，爰依刑事訴訟法第四百四十一條、第四百四十三條提
起非常上訴，以資糾正。」等語。
本院按：定執行刑之裁定，與科刑之判決有同等效力，其確定裁
定違背法令者，得提起非常上訴。又裁判於確定後執行之，故數
罪併罰，有二裁判以上者，必須於數裁判均已確定後，該管檢察
官始得聲請管轄法院定其應執行之刑，倘檢察官對尚未確定之裁
判聲請定應執行之刑，法院即應為駁回聲請之裁定，此觀刑事訴
訟法第四百五十六條前段、第四百七十七條第一項及刑法第五十
三條之規定自明。本件原裁定附表所列被告陳泰益強盜案件之台
灣高等法院九十二年度重上更(三)字第一三五號更審判決（強盜而
故意殺人，處無期徒刑，褫奪公權終身），前經台灣高等法院依
職權逕送本院審判，視為被告已提起上訴，嗣經本院以一００年
度台上字第四八六四號判決撤銷原判決，發回台灣高等法院更為
審理，有本院上開判決可稽。是該台灣高等法院九十二年度重上
更(三)字第一三五號判決，並非確定判決，自不得以之與已判決確
定之他罪合併定其應執行之刑。乃原裁定未察，逕依檢察官之聲
請，將之與被告另犯之違反槍砲彈藥刀械管制條例所處之刑，合
併定其應執行刑為無期徒刑，揆諸前揭說明，自屬違背法令。案
經確定，且不利於被告，非常上訴意旨執以指摘，為有理由，應
由本院將原裁定撤銷，並駁回檢察官之聲請，以資救濟。
據上論結，應依刑事訴訟法第四百四十七條第一項第一款，判決
如主文。
中    華    民    國  一○○  年   十二   月  二十二  日
                      最高法院刑事第七庭
                          審判長法官  石  木  欽  
                                法官  洪  佳  濱  
                                法官  段  景  榕  
                                法官  周  煙  平  
                                法官  洪  兆  隆  
本件正本證明與原本無異
                                      書  記  官  
中    華    民    國  一○○  年   十二   月  二十七  日
                                                      Q